臺灣高等法院刑事判決　　　　　　　　94年度上訴字第2122號
　　上　訴　人
　　即　被　告　甲○○
上列上訴人因違反毒品危害防制條例案件，不服台灣基隆地方法
院94年度訴字第383號，中華民國94年6月1日第一審判決（起訴
案號：台灣基隆地方法院檢察署94年度毒偵字第1179號），提起
上訴，本院判決如下：
    主  文
上訴駁回。
    事  實
一、甲○○曾於民國（下同）92年間因施用第1級毒品，經原審
    法院於92年5月20日以92年度毒聲字第416號裁定送勒戒處所
    觀察、勒戒，認無繼續施用毒品傾向，由台灣基隆地方法院
    檢察署檢察官於92年8月4日以92年度毒偵字第416號處分不
    起訴在案。
二、詎甲○○仍不知戒絕，明知海洛因係屬毒品危害防制條例第
    2 條第2項第1款規定之第1級毒品，依法不得施用、持有，
    竟仍基於概括之犯意，自93年11月起至94年1月26日上午10
    時許止，在台北縣瑞芳鎮○○路285號處，以針筒注射於右
    手肘血管之方式，陸續施用海洛因，平均一日即施用一次。
    嗣於94年1月27日，因竊盜案件發佈通緝在上址為警緝獲，
    並經其同意採集尿液送驗後，始獲上情。
三、案經基隆市警察局報請臺灣基隆地方法院檢察署檢察官偵查
    起訴。
    理  由
一、上開事實，業據被告甲○○於原審及本院審理時坦承不諱，
    其為警查獲時採取之尿液，經送請台灣尖端先進生技醫藥股
    份有限公司檢驗結果，亦呈嗎啡陽性反應，有該公司濫用藥
    物檢驗報告一紙在卷可稽（見94年度毒偵字第1179號卷第12
    頁）。再被告右手肘有多處注射針孔之痕跡，亦有照片在卷
    可資佐證（見94年度毒偵字第1179號卷第14頁），足認被告
    之自白與事實相符。
二、查被告曾於92年間因施用第1級毒品，經原審法院於92年5月
    20 日以92年度毒聲字第416號裁定送勒戒處所觀察、勒戒，
    認無繼續施用毒品傾向，由台灣基隆地方法院檢察署檢察官
    於92年8月4日以92年度毒偵字第416號處分不起訴在案，有
    本院被告全國前案紀錄表一紙在卷為憑，被告於前開不起訴
    處分5年內再犯毒品危害防制條例第10條之罪，應依毒品危
    害防制條例第23條第2項規定論罪。本件事證明確，被告犯
    行堪以認定。
三、核被告所為，係犯毒品危害防制條例第10條第1項之施用第1
    級毒品罪。其施用前持有海洛因之低度行為為施用之高度行
    為所吸收，不另論罪。被告先後多次施用第1級毒品之犯行
    ，時間緊接，手段相若，犯罪構成要件相同，顯係基於概括
    之犯意反覆為之，應依連續犯之規定論以一罪，並加重其刑
    。
四、原審同此認定，依毒品危害防制條例第10條第1項、第23 條
    第2項，刑法第11條前段、第56條規定，及審酌被告犯罪之
    動機、吸食頻率、曾有施用毒品前科，仍不知戒絕，再次犯
    下本案，對於毒品已具依賴性等一切情狀，量處有期徒刑8
    月。核其認事用法，俱無違誤，量刑亦甚允洽。被告上訴意
    旨，指摘原判決量刑過重，為無理由，應予駁回。
據上論斷，應依刑事訴訟法第368條，判決如主文。
本案經檢察官呂光華到庭執行職務。
中　　華　　民　　國　　94　　年　　9 　　月　　7　　日
　　　　　　　　　刑事第二十庭  審判長法　官  陳貽男
　　　　　　　　　　　　　　　　　    法　官  李世貴
　　　　　　　 　 　　　　　　　　　　法　官  高明哲
以上正本證明與原本無異。
如不服本判決，應於收受送達後十日內向本院提出上訴書狀，其
未敘述上訴之理由者並得於提起上訴後十日內向本院補提理由書
（均須按他造當事人之人數附繕本）。
                                      書記官  李垂福
中　　華　　民　　國　　94　　年　　9 　　月　　8 　　日
附錄：本案論罪科刑法條全文
毒品危害防制條例第10條第1項：
施用第1級毒品者，處6月以上5年以下有期徒刑。
